臺灣屏東地方法院刑事判決　　　　　　　 94年度訴字第578號
公　訴　人　臺灣屏東地方法院檢察署檢察官
被　　　告　甲○○
上列被告因違反毒品危害防制條例案件，經檢察官提起公訴（94
年度毒偵字第587 號、第1067號）及移送併辦（94年度毒偵字第
1256號、第1562號），被告於本院準備程序中就被訴事實為有罪
之陳述，經本院合議庭裁定由受命法官獨任依簡式審判程序審理
，判決如下：
    主  文
甲○○連續施用第一級毒品，累犯，處有期徒刑壹年貳月，扣案
沾有毒品海洛因殘渣之注射針筒支、橡皮條壹條、包裝袋壹只
均沒收銷燬之；又連續施用第二級毒品，累犯，處有期徒刑拾月
，扣案之第二級毒品甲基安非他命壹包（驗後毛重零點零伍公克
）、沾有毒品甲基安非他命殘渣之玻璃球吸食器壹支，均沒收銷
燬之。應執行有期徒刑壹年拾月，扣案沾有毒品海洛因殘渣之注
射針筒支、橡皮條壹條、包裝袋壹只、第二級毒品甲基安非他
命壹包（驗後毛重零點零伍公克）、沾有毒品甲基安非他命殘渣
之玻璃球吸食器壹支，均沒收銷燬之。
    事  實
一、甲○○曾於民國88年間因施用毒品案件，經本院88年度易字
    第1102號判處應執行有期徒刑1 年確定（施用第一級毒品部
    分判處有期徒刑8 月、施用第二級毒品部分判處有期徒刑6
    月），甫於90年10月4 日縮短刑期執行完畢。另於87年間，
    因施用毒品案件，經臺灣臺中地方法院87年度毒聲字第1727
    號裁定送觀察勒戒後，認無繼續施用毒品傾向，經臺灣臺中
    地方法院檢察署檢察官於87年9 月18日以87年度偵字第1912
    4 號為不起訴處分確定；又於88年間因施用毒品案件，經本
    院以88年度毒聲字第1479號裁定送觀察勒戒後，認有繼續施
    用毒品傾向，經本院88年度毒聲字第1662號令入戒治處所施
    以強制戒治，後因戒治成效良好，經本院89年度毒聲字第11
    2 號裁定停止戒治，且於89年2 月3 日出戒治處所（刑罰部
    分則如上述）。詎其仍未戒除毒癮，竟又分別基於施用第一
    級毒品海洛因、第二級毒品甲基安非他命之概括犯意，自93
    年12月初某日起，至94年6 月中旬（6 月18日為警查獲前）
    某日止，在屏東縣恒春鎮○○地○路旁，以橡皮條綑綁手臂
    令血管浮現，再將毒品海洛因稀釋後注入針筒，再施打血管
    之方式，連續施用毒品海洛因多次，平均每3 日施用一次；
    另以將毒品甲基安非他命置於玻璃球吸食器內，下方點火加
    熱燒烤，再以口鼻吸食蒸發氣體之方式，連續施用第二級甲
    基安非他命多次，平均每星期施用1 次。嗣先後為警查獲：
  1.93年12月18日16時許，為警在屏東縣恆春鎮○○里○○路「
    石頭公廟」查獲，並扣得其所有且供施用毒品海洛因所用而
    沾有海洛因殘渣之注射針筒1 支及橡皮條1 條。
  2.94年2月6日13時20分許，為警得其同意採尿而查獲。
  3.94年3 月15日21時26分許，其同意配合員警前往警局調查涉
    犯違反毒品危害防制條例案件時，為警查獲其所有且供施用
    毒品海洛因所用而沾有海洛因殘渣之注射針筒2 支及包裝袋
    1 只及第二級毒品甲基安非他命1 包（驗後毛重0.05公克）
    。
  4.94年6 月16日12時30分許，為警在屏東縣網紗里網紗路36號
    查獲，並扣得其所有且供施用毒品甲基安非他命而沾有毒品
    甲基安非他命殘渣之玻璃球吸食器1 支。
二、案經屏東縣警察局恆春分局報告臺灣屏東地方法院檢察署檢
    察官偵查起訴及移送併辦。
    理  由
一、本件被告甲○○所犯係死刑、無期徒刑、最輕本刑為三年以
    上有期徒刑以外之罪，其於本院準備程序中就被訴事實為有
    罪之陳述，經本院合議庭裁定由受命法官獨任依簡式審判程
    序，先予敘明。
二、上揭事實，訊據被告甲○○於本院審理中坦承不諱，而被告
    先後4 次為警查獲後經採尿送鑑定結果，均呈嗎啡、甲基非
    他命陽性反應，有台灣檢驗科技股份有限公司濫用藥物檢驗
    報告4 份在卷可稽。此外，復有疑似毒品甲基安非他命之結
    晶1 包及被告所有且分別供使用毒品海洛因之注射針筒3 支
    、橡皮條1 條、包裝袋1 只及供施用毒品甲基安非他命之玻
    璃球吸食器1 支扣案可佐。又上開扣案物品經送請專業機構
    鑑定結果，其中結晶1 包，確為第二級毒品甲基安非他命（
    驗後毛重0.05公克），且注射針筒3 支、橡皮條1 條、包裝
    袋1 只，均沾有毒品海洛因殘渣，玻璃球吸食器1 支則沾有
    毒品甲基安非他命殘渣，亦有高雄醫學大學附設中和紀念醫
    院檢驗報告7 份附卷可參。第查，被告前於87年間因施用毒
    品案件，經臺灣臺中地方法院87年度毒聲字第1727號裁定送
    觀察勒戒後，認無繼續施用毒品傾向，經臺灣臺中地方法院
    檢察署檢察官於87年9 月18日以87年度偵字第19124 號為不
    起訴處分確定；又於88年間因施用毒品案件，經本院以88年
    度毒聲字第1479號裁定送觀察勒戒後，認有繼續施用毒品傾
    向，經本院88年度毒聲字第1662號令入戒治處所施以強制戒
    治，後因戒治成效良好，經本院89年度毒聲字第11 2號裁定
    停止戒治，且於89年2 月3 日出戒治處所，刑罰部分則經本
    院88年度易字第1102號判處應執行有期徒刑1 年確定（施用
    第一級毒品部分判處有期徒刑8 月、施用第二級毒品部分判
    處有期徒刑6 月），有卷附臺灣屏東地方法院檢察署刑案資
    料查註紀錄表、同署全國施用毒品案件紀錄表、臺灣高等法
    院被告前案紀錄表在卷可考，是本件被告所為施用第一級、
    第二級毒品犯行，自應依法論科。
三、按海洛因、甲基安非他命分別係毒品危害防制條例所定之第
    一級毒品、第二級毒品，均不得非法施用，是核被告甲○○
    所為，係犯毒品危害防制條例第10條第1 項、第2 項之施用
    第一級毒品、施用第二級毒品罪。被告為施用毒品海洛因、
    甲基安非他命而分別持有毒品之低度行為，已為其施用之高
    度行為所吸收，不另論罪。被告多次施用毒品海洛因、甲基
    安非他命犯行，時間緊接，方法相同，觸犯構成要件相同之
    罪，顯係基於概括犯意反覆為之，為連續犯，各應依刑法第
    56條規定論以1 罪，並加重其刑。被告尚有於上開事實3.4.
    所示時地為警查獲、及於本院審理中自白其於上開期間內均
    有連續施用第一級、第二級毒品等事實，雖均未起訴，然與
    起訴部分具有連續犯之裁判上一罪關係，為起訴效力所及，
    且經檢察官移送併辦，本院應併予審理。被告曾於88年間因
    施用毒品案件，經本院88年度易字第1102號判處應執行有期
    徒刑1 年（施用第一級毒品部分判處有期徒刑8 月、施用第
    二級毒品部分判處有期徒刑6 月）確定，甫於90年10月4 日
    縮短刑期執行完畢，有臺灣屏東地方法院檢察署刑案資料查
    註紀錄表、臺灣高等法院被告前案紀錄表各一紙在卷可考，
    其於有期徒刑執行完畢5 年內再犯本件有期徒刑以上之2 罪
    ，係屬累犯，均應依刑法第47條規定，各加重其刑，並分別
    遞予加重之。爰審酌被告前有毒品前科，且歷經多次戒斷毒
    品之保安處分程序（參見前揭紀錄表），屢遭查獲後仍未徹
    底戒絕毒癮，顯見其意志不堅，亦無悔改之決心，有違政府
    制定毒品危害防制條例之立法美意及犯後之態度等一切情狀
    ，分別量處如主文所示之刑，並定其應執行之刑。扣案之第
    二級毒品甲基安非他命1 包（驗後毛重0.05公克），係屬查
    獲之毒品（包裝袋部分因與毒品無法析離，應整體視為毒品
    ），另扣案沾有毒品海洛因殘渣之注射針筒3 支、橡皮條1
    條、包裝袋1 只及沾有毒品甲基安非他命殘渣之玻璃球吸食
    器1 支，亦應整體視為毒品，均依毒品危害防制條例第18條
    第1 項前段之規定，併予宣告沒收銷燬之。
據上論斷，應依刑事訴訟法第273 條之1 第1 項、第299 條第1
項前段，毒品危害防制條例第10條第1 項、第2 項、第18條第1
項前段，刑法第11條、第56條、第47條、第51條第5 款，判決如
主文。
本案經檢察官劉俊儀到庭執行職務。
中    華    民     國   94     年   8     月   15    日
                        刑事第四庭  法  官  劉敏芳
以上正本證明與原本無異。
如不服本判決應於收受本判決送達後十日內向本院提出上訴書狀
，其未敘述上訴理由者，並得於提起上訴後十日內向本院補提理
由書狀（均須按他造當事人之人數附繕本）「切勿逕送上級法院
」
中　　華　　民　　國　　94　　年　　8 　　月　　16　　日
                                    書記官  許倬維
附錄本案論罪法條：
毒品危害防制條例第10條
施用第一級毒品者，處 6 月以上 5 年以下有期徒刑。
施用第二級毒品者，處 3 年以下有期徒刑。
